---
title: "programming with R"
output: html_document
---

```{r setup, include=FALSE}
knitr::opts_chunk$set(echo = TRUE)
```

#Project 1: Weighted Dice

Obiettivo: simulare il lancio di una coppia di dadi

1. costruisco un dado come un vettore che ha sei possibili risultati

```{r}
die <- c(1,2,3,4,5,6)
```

2. simulo il lancio di un dado usando la funzione sample() che campiona casualmente da un vettore di valori, cioè die

```{r}
# un lancio

sample(die, size = 1)
```

3. simulo il lancio di una coppia di dadi 

```{r}
sample(die, size = 2)
```

se si ripete più volte il codice sopra si osserverà sempre nuove coppie di valori ma mai lo stesso valore in coppia ad esempio: 

```{r}
replicate(20, sample(die, size = 2))
```

questo succede perchè la funzione sample esegue un campionamento senza riemissione , quindi sample quando ha l'argomento size >1 esegue in sequenza il campionamento ma esclude dallo spazio campionario del nuovo campionamento il valore campionato ....

per forzare sample a eseguire un campionamento con riemissione è sufficiente usare l'argomento replace = TRUE


```{r}
set.seed (100)
replicate(20, sample(die, size = 2, replace = TRUE))
```

salviamo il risultato del lancio della coppia di dadi in un oggetto 

```{r}
dice <- sample(die, size = 2, replace = TRUE)
sum(dice) # somma il risultato dei due dadi lanciati
dice
```

richiamre l'oggetto dice come fosse una replica di lanci del dado non cambia il risultato. e' necessario dire a R  di ripetere il lancio scrivendo una funzione che usa come argomento il numero di lanci che vogliamo fare...





